臺灣新北地方法院刑事判決
110年度訴字第660號
公  訴  人  臺灣新北地方檢察署檢察官
被      告  林宗錦


                    （現另案在法務部矯正署臺北監獄臺北分監執行中）
指定辯護人  本院公設辯護人湯明純                      
上列被告因違反毒品危害防制條例案件，經檢察官提起公訴（10
9年度偵字第43831號、109年度偵字第44707號），本院判決如下
：
  　主　文
林宗錦犯販賣第三級毒品未遂罪，累犯，處有期徒刑壹年拾壹月
；扣案如附表一編號1至3所示之物均沒收。又犯販賣第三級毒品
未遂罪，累犯，處有期徒刑壹年拾壹月；扣案如附表二編號1至2
所示之物均沒收。應執行有期徒刑貳年陸月。
    事　實
一、林宗錦明知3,4-亞甲基雙氧苯基乙基胺丁酮、4-甲基甲基卡
    西酮均係毒品危害防制條例所列第三級毒品，竟基於販賣第
    三級毒品之犯意，分別為下列行為：
㈠、於民國109年11月4日3時45分許，使用附表一編號3所示之蘋
    果廠牌iPhone行動電話連接網際網路後，使用「微信」通訊
    軟體以暱稱「金合發菸酒行（營）」刊登「新北地區，烏魚
    子一斤2,200、黑色OFF（葡萄貼圖）（葡萄貼圖）一個400
    元（讚貼圖）」等暗示欲販賣含第三級毒品成分毒品咖啡包
    之廣告訊息，供不特定人瀏覽，而著手販賣第三級毒品，適
    新北市政府警察局新莊分局員警執行網路巡邏時發現上情，
    遂於同日16時58分許，佯裝買家以「微信」與林宗錦聯繫，
    約定以新臺幣（下同）4,000元之價格向林宗錦購買含有3,4
    -亞甲基雙氧苯基乙基胺丁酮成分之毒品咖啡包10包。嗣林
    宗錦於109年11月5日20時45分許，至新北市○○區○○路00巷00
    號前，交付如附表一編號1所示含有3,4-亞甲基雙氧苯基乙
    基胺丁酮成分之毒品咖啡包10包予佯裝買家之員警，欲收取
    價金之際，經警當場表明身分後逮捕而未遂，並經警扣得如
    附表一編號1、3所示之毒品咖啡包10包及行動電話1支，又
    經警為附帶搜索，在林宗錦身上衣物內扣得如附表一編號2
    所示其同時意圖販賣而持有之愷他命2包，始悉上情。
㈡、於109年11月17日21時9分許，使用附表二編號2所示之蘋果廠
    牌iPhone X行動電話連接網際網路後，使用「微信」以暱稱
    「解憂雜貨店（營）」刊登「新北地區，烏魚子一斤2,200
    、OFF（葡萄貼圖）（葡萄貼圖）一個400元，10（飲料杯貼
    圖）有優惠喔」等暗示欲販賣毒品咖啡包之廣告訊息，供不
    特定人瀏覽，而著手販賣第三級毒品。適新北市政府警察局
    新莊分局員警執行網路巡邏時發現上情，遂於109年11月21
    日21時47分許，佯裝買家以「微信」與林宗錦聯繫，並約定
    以3,500元之價格向林宗錦購買含有4-甲基甲基卡西酮成分
    之毒品咖啡包10包。嗣林宗錦於同日23時5分許，前往新北
    市○○區○○路0號前交付如附表二編號1所示之含有4-甲基甲基
    卡西酮成分之毒品咖啡包10包予佯裝買家之員警，欲收取價
    金之際，經警當場表明身分後逮捕而未遂，並扣得如附表二
    所示之毒品咖啡包10包與行動電話2支，始悉上情。
二、案經新北市政府警察局新莊分局報告臺灣新北地方檢察署檢
    察官偵查起訴。
　　理　由
壹、證據能力部分：
一、按被告以外之人於審判外之言詞或書面陳述，除法律有規定
    者外，不得作為證據，刑事訴訟法第159條第1項定有明文。
    次按被告以外之人於審判外之陳述，雖不符前4條之規定，
    而經當事人於審判程序同意作為證據，法院審酌該言詞陳述
    或書面陳述作成時之情況，認為適當者，亦得為證據。當事
    人、代理人或辯護人於法院調查證據時，知有第159條第1項
    不得為證據（即傳聞證據）之情形，而未於言詞辯論終結前
    聲明異議者，視為有前項之同意，刑事訴訟法第159條之5亦
    有明文。本件被告林宗錦、辯護人於本院準備程序時，已表
    示對於全案傳聞證據之證據能力沒有意見（見本院卷第179
    頁），本院審酌該等陳述作成時之情況及與本案待證事實間
    之關聯性，認以之作為證據要屬適當，是依刑事訴訟法第15
    9條之5第2項規定，該等傳聞證據自有證據能力。
二、傳聞法則（即傳聞證據原則上不得作為證據）乃對於被告以
    外之人於審判外之言詞或書面陳述而為之規範，本判決所引
    用之非供述證據，無刑事訴訟法第159條第1項傳聞法則之適
    用。本院審酌上開證據資料作成時之情況，因與本案待證事
    實具有關聯性，且無證據證明係公務員違法取得之物，依法
    自得作為本案之證據。
貳、認定事實所憑之證據及理由：
一、前揭犯罪事實，業據被告於偵查及本院審理中均坦承不諱（
    見109偵44707號卷【下稱偵卷一】第42-43頁，109偵43831
    號卷【下稱偵卷二】第37-38頁，本院卷第177-178、251頁
    ），且事實欄一㈠部分復有新北市政府警察局新莊分局（下
    稱新莊分局）丹鳳派出所109年11月5日警員職務報告、新莊
    分局109年11月5日搜索扣押筆錄暨扣押物品目錄表、現場照
    片及扣案物照片、被告刊登之毒品廣告訊息翻拍照片、被告
    與員警間之「微信」對話紀錄翻拍照片、「微信」對話紀錄
    譯文、台灣尖端先進生技醫藥股份有限公司109年12月24日
    及109年12月31日毒品證物鑑定分析報告各1份在卷可查（見
    偵卷一第12頁、15-17頁、19-20頁、21頁、22-25頁、26-27
    頁、63頁、68頁）；事實欄一㈡部分則有新莊分局中港派出
    所109年11月22日警員職務報告、新北市政府警察局新莊分
    局109年11月21日搜索扣押筆錄暨扣押物品目錄表、被告與
    員警間之「微信」對話紀錄譯文、被告刊登之毒品廣告訊息
    翻拍照片、現場照片及扣案物照片、被告與員警間之「微信
    」對話紀錄翻拍照片、台灣尖端先進生技醫藥股份有限公司
    110年2月19日毒品證物鑑定分析報告各1份在卷可參（見偵
    卷二第11頁、12-14頁、22頁、23頁、24-27頁、50頁），並
    有附表一、二所示之扣案毒品咖啡包、愷他命與行動電話可
    以佐證，足認被告前開任意性自白核與事實相符，堪以採信
    。
二、販賣毒品之所謂販賣行為，係行為人基於營利之目的，而賣
    出毒品而言。次按販賣毒品係違法行為，亦無公定價格，可
    任意分裝增減份量及純度，且每次買賣之價格、數量，亦隨
    時依雙方之關係深淺、資力、需求量、對行情之認知、來源
    是否充裕、查緝是否嚴緊、購買者被查獲時供出來源之可能
    風險評估等因素，而異其標準，故常機動調整，非可一概而
    論。從而，販賣之利得，除非經行為人詳細供出其販賣毒品
    之進價及售價，且數量俱臻明確外，實難察得其具體得利之
    實情；然販賣者從價差或量差中牟利，方式雖異，惟其販賣
    之目的在於意圖營利則屬同一（最高法院106年度台上字第1
    229號、105年度台上字第2185號、105年度台上字第738號判
    決均同此見解）。經查，被告既已於本院準備程序時供稱其
    販賣本案咖啡包每次可獲利500元等語（見本院卷第178頁）
    ，復參酌前揭說明足見被告有藉販賣毒品咖啡包以賺取不法
    利益之營利意圖甚明。
三、另被告於上開事實欄一㈠所示時地為警查獲時，雖同時為警
    扣得愷他命2包，然觀諸被告與佯裝買家之警員聯繫過程，
    員警一開始即表示「需要喝的」（指毒品咖啡包），嗣後雙
    方均針對毒品咖啡包之買賣數量、價錢、交易地點進行磋商
    ，佯裝買家之員警並未針對愷他命為詢價，被告亦未表示欲
    販賣愷他命之意，此有被告與佯裝買家之員警間「微信」對
    話譯文可參（見偵卷一第26-27頁），故應認被告本案於109
    年11月5日欲販賣予佯裝買家之員警之毒品，僅有含3,4-亞
    甲基雙氧苯基乙基胺丁酮成分之毒品咖啡包10包，而不包含
    愷他命。至被告固於警詢及本院審理中供稱：扣案的愷他命
    2包跟毒品咖啡包10包都是暱稱「小河」的男子於109年11月
    5日18時許在新北市新莊區環漢路一帶拿給我的，愷他命也
    是要拿來賣的等語（見偵卷一第10頁、本院卷第251頁），
    然依現存證據難認被告已有具體向外求售愷他命之著手販賣
    行為，故被告持有愷他命部分行為應僅構成意圖販賣而持有
    第三級毒品，併予敘明。
四、綜上所述，本案事證明確，被告上開犯行均堪以認定，應依
    法論科。
參、論罪科刑：
一、核被告就事實欄一㈠、㈡所為，均係犯毒品危害防制條例第4
    條第6項、第3項之販賣第三級毒品未遂罪。被告意圖販賣而
    持有如附表一編號1、2、附表二編號1所示第三級毒品之低
    度行為，為販賣第三級毒品未遂之高度行為所吸收，均不另
    論罪。被告所犯上開2罪間，犯意各別，行為互殊，應予分
    論併罰。
二、查被告前於105年間因持有第三級毒品案件，經本院以105年
    度簡字第369號判決判處有期徒刑3月確定，於106年7月27日
    執行完畢等情，有其臺灣高等法院被告前案紀錄表在卷可查
    ，被告於受徒刑執行完畢，5年內再犯本件有期徒刑以上之2
    罪，依刑法第47條第1項之規定，均為累犯。另參以司法院
    大法官會議釋字第775號解釋之意旨，審酌被告前已因犯持
    有毒品案件而經法院判處徒刑執行完畢，理應產生警惕作用
    而提升自我控管能力，不再觸犯有期徒刑以上之罪，然而被
    告卻故意再犯罪質相近而刑責較重之販賣毒品未遂罪，足見
    其對於刑罰之反應力薄弱，爰均依刑法第47條第1項規定加
    重其刑。
三、刑之減輕事由：
㈠、被告本案所犯均已著手於販賣第三級毒品之實行而不遂，為
    未遂犯，爰依刑法第25條第2項規定，皆按既遂犯之刑減輕
    之。
㈡、被告就本案販賣第三級毒品未遂之事實，於偵查中及本院審
    理時均自白犯罪，應依毒品危害防制條例第17條第2項規定
    ，減輕其刑，並依刑法第70條之規定先加後遞減之。
㈢、再按犯罪之情狀顯可憫恕，認科以最低度刑仍嫌過重者，得
    酌量減輕其刑，刑法第59條定有明文。被告之辯護人雖為其
    辯護稱：被告所犯如事實欄一㈠所示部分，於偵、審中均坦
    承犯行，且被告不是主要販售毒品牟利之人，其只是依照指
    示幫忙送交毒品給買家收取款項，惡性較輕，報酬亦僅有50
    0元，犯罪情節輕微，本案屬情輕法重，在客觀上足以引起
    一般人同情，請依刑法第59條規定予以減輕其刑等語（見本
    院卷第260頁），然我國販賣毒品罪之立法目的，係為防止
    毒品氾濫，影響國人健康，維護國內治安，考量被告販賣毒
    品咖啡包係為賺取差價，與偶發性之毒品施用成癮者臨時起
    意轉為販賣少量毒品不同，且被告身心健全，具有以正當方
    法賺取金錢之能力，卻不思尋正途，反而欲以在網路上販賣
    毒品之方式謀取不法利益，且被告於事實欄一㈠所示之時間
    甫因販賣第三級毒品未遂為警查獲，相隔未久竟又再犯同樣
    情節之事實欄一㈡所示之販賣第三級毒品未遂犯行，未見悔
    改之意，實難認被告所為僅是一時失慮誤蹈法網，故被告如
    事實欄一㈠所示犯行並無何特殊之原因與環境，在客觀上足
    以引起一般同情，依上述法定事由先加重後減輕後，若宣告
    法定最低刑度有期徒刑1年10月猶嫌過重之情事，是被告所
    犯事實欄一㈠部分尚無再適用刑法第59條規定減輕其刑之餘
    地。
四、爰審酌被告有傷害致重傷及持有毒品等之前案紀錄，此有臺
    灣高等法院被告前案紀錄表各1份在卷可查，素行非佳，其
    明知毒品對人體具有危害性，為法律所禁止販賣之物，卻仍
    透過「微信」通訊軟體2度販賣含有第三級毒品成分之毒品
    咖啡包而未遂，實非可取；另考量被告於偵查及審判程序中
    均坦承犯行，犯後態度尚佳，且其販賣毒品之數量不多，又
    因為警查獲而未遂，犯罪情節並非嚴重，再衡酌被告行為時
    年紀甚輕，智識程度為高職肄業，家庭經濟狀況勉持，職業
    為服務業（見被告警詢筆錄之「受詢問者」欄記載）等一切
    情狀，分別量處如主文所示之刑，並合併定應執行刑如主文
    所示。
肆、沒收：
一、按違禁物，不問屬於犯罪行為人與否，沒收之，刑法第38條
    第1項定有明文。本案扣案之附表一編號1、2所示毒品咖啡
    包10包、愷他命2包，以及附表二編號2所示毒品咖啡包10包
    ，均為被告著手販賣或意圖販賣而持有之毒品，業據被告於
    警詢及本院審理中供述明確（見偵卷一第8-10頁，偵卷二第
    8-10頁，本院卷第251-252頁），且經抽樣鑑驗分別含有第
    三級毒品3,4-亞甲基雙氧苯基乙基胺丁酮、愷他命、4-甲基
    甲基卡西酮成分等節，有台灣尖端先進生技醫藥股份有限公
    司109年12月24日、109年12月31日、110年2月19日毒品證物
    鑑定分析報告各1份在卷可稽（見偵卷一第63、75頁，偵卷
    二第50頁），均為違禁物，應依刑法第38條第1項規定宣告
    沒收；又上開毒品之外包裝袋共22只，衡情應有沾附微量毒
    品成分難以析離，亦無析離之實益與必要，應視同經查獲之
    第三級毒品，依上開規定併予宣告沒收。至鑑驗用罄部分，
    既已滅失，則毋庸再為沒收之諭知。
二、扣案如附表一編號3所示之蘋果廠牌iPhone行動電話1支（IM
    EI：000000000000000號）、附表二編號2所示之蘋果廠牌iP
    hone X行動電話1支（含門號0000000000號SIM卡1張，IMEI
    ：000000000000000號），均為被告所有，且係供本案販賣
    第三級毒品所用乙節，業經被告於本院準備程序中供述明確
    （見本院卷第177-178頁），均應依毒品危害防制條例第19
    條第1項之規定宣告沒收。
三、至扣案如附表二編號3所示之蘋果廠牌iPhone 7行動電話1支
    ，經被告於本院準備程序中時供稱：該行動電話沒有供本案
    販賣毒品使用等語（見本院卷第178頁），且卷內亦無其他
    證據證明該行動電話與被告所犯本案有關，爰不予宣告沒收
    ，末此敘明。
據上論斷，應依刑事訴訟法第299條第1項前段（依刑事判決精簡
原則，僅記載程序法條文），判決如主文。
本案經檢察官陳錦宗提起公訴，檢察官游淑惟到庭執行職務。 
中　　華　　民　　國　　111 　年　　10　　月　　6 　　日
                  刑事第八庭   審判長法  官　楊仲農
　　　　　　　　　                   
　　　　　　　　　 　　　　　　　　　法  官  林翠珊
　　　　　　　　　　　　　　　　　　　
　　　　　　　　　 　　　　　　　　  法  官  陳盈如   
上列正本證明與原本無異。
如不服本判決，應於判決送達後20日內敘明上訴理由，向本院提
出上訴狀 (應附繕本) ，上訴於臺灣高等法院。其未敘述上訴理
由者，應於上訴期間屆滿後20日內向本院補提理由書「切勿逕送
上級法院」。
                                     書記官  黃仕杰　　
中　　華　　民　　國　　111 　年　　10　　月　　7 　　日
附錄本案論罪科刑法條全文：
毒品危害防制條例第4條
製造、運輸、販賣第一級毒品者，處死刑或無期徒刑；處無期徒
刑者，得併科新臺幣3千萬元以下罰金。
製造、運輸、販賣第二級毒品者，處無期徒刑或10年以上有期徒
刑，得併科新臺幣1千5百萬元以下罰金。
製造、運輸、販賣第三級毒品者，處7年以上有期徒刑，得併科
新臺幣1千萬元以下罰金。
製造、運輸、販賣第四級毒品者，處5年以上12年以下有期徒刑
，得併科新臺幣5百萬元以下罰金。
製造、運輸、販賣專供製造或施用毒品之器具者，處1年以上7年
以下有期徒刑，得併科新臺幣1百50萬元以下罰金。
前五項之未遂犯罰之。
附表一：
編號 物品名稱 數量 備註 1 含有第三級毒品3,4-亞甲基雙氧苯基乙基胺丁酮成分之毒品咖啡包 10包 證物外觀：金色OFF字樣斑馬條紋混合包（內含紫色粉末） 總毛重：86.03公克，驗餘總毛重：85.493公克 2 第三級毒品愷他命 2包 證物外觀：白色透明結晶 總毛重：1.62公克，驗餘總毛重：1.615公克 3 iPhone廠牌行動電話（IMEI：000000000000000號） 1支 無門號。 
附表二：
編號 物品名稱 數量 備註 1 含有第三級毒品4-甲基甲基卡西酮成分之毒品咖啡包 10包 證物外觀：對角線雙箭頭(Off-White)櫻花粉底混合包（內含黃色粉末） 總毛重：81.40公克，驗餘總毛重：81.199公克 2 蘋果廠牌iPhone X行動電話（IMEI：000000000000000號） 1支 含門號0000000000號SIM卡1張。 3 蘋果廠牌iPhone 7行動電話（IMEI：000000000000000號） 1支 無門號。